---
title: "EXERCICE "
author: "Sinclair Tsana"
date: "18 juin 2019"
output:
  html_document: default
  pdf_document: default
  word_document: default
---

```{r setup, include=FALSE}
knitr::opts_chunk$set(echo = TRUE)
```
# Thème: Amélioration du modèle de prédiction du loyer


Il nous a été demandé de proposer deux moyens pour améliorer les performances du modèle prédictif constuit pendant le cours en utilisant de nouvelles données.Pour ce faire, nous allons dans une première partie visualiser ensemble les données afin de décider en toute quiétute quelles modèles adopter pour obtenir de meilleurs performances.Dans une seconde partie, on présentera de manière détaillée les deux modèles présélectionnées. 

### Les librairies nécéssaires
```{r}
require(stats)            # le package R pour les calculs statistique
```
## Importation et séparation Training and Testing datasets
```{r}
data =read.csv("house_data.csv")
summary(is.na(data))    # On vérifie s'il y'a des données manquantes 
data_incomplete = data[!complete.cases(data), ]
data = data [complete.cases(data), ]      #on utilise les données ne comportant pas des cases vides
n = 827    # nombre des lignes ne possédant pas de cases vides
sample = sample(1:n, size = round(0.8*n), replace = FALSE)
data_train = data [ sample, ]  #data_train constitue 80% de toutes les données soit 0.8x827
data_test = data[-sample, ]    #data_test constitue 20% soit le reste des données
```

## Résumé des données
```{r}
head(data)   # Affichage des 6 premières lignes 
tail(data)   # Affichage des 6 dernières lignes 
do.call(cbind, lapply(data, summary)) #Résumé des données en colonnes
```

## Visualisation des données
```{r}
nuage1 = plot(data$surface, data$price, xlab = "surface", ylab = "price", main ="dispersion du prix en fonction de la surface", col = "steelblue")

nuage2 = plot(data$arrondissement, data$price, xlab = "arrondissement", ylab = "price", main ="dispersion du prix en fonction de l'arrondissement", col = "coral")

nuage3 = plot(data, main = "lien linéaire entre les 3 variables ")
```



### Observations

#### nuage1

En regardant de cette disperssion, on constate qu'il existe un lien linéaire entre les variables "Surface" et "Prix".

#### nuage2

Cette autre disperssion ne met pas en exergue un lien linéaire entre les variables "arrondissement" et "prix".

#### nuage3

En associant les deux variables "surface" et "Arrondissement", on constate un lien linéaire entre les trois variables en question.

Il est donc plus judicieux de prédire le prix du loyer soit par la "surface", soit en utilisant ensemble les deux variables "surface" et "arrondissement" 

## Construction des deux modèles de Regression linéaire 


### Modèle1: régression linéaire simple  prix = A + B x suface + Résidu 
```{r}
model1 = lm(price ~ surface, data_train)
summary(model1)
```

#### prédictions
```{r} 
predictions = predict(model1, data_test)
predictions
```

```{r}
graph1 = plot(data$surface, data$price, xlab = "surface", ylab = "price", main ="prédiction en fonction de la surface", col = "steelblue")
abline(model1, lwd = 3, col = "darkorange")
```

#### Les coéfficients
```{r}
coef(model1)
```

```{r}
summary(model1)
```

#### Model2: régression linéaire multiple  * prix = A + B x surface + c x arrondissement + Résidu *
```{r}
model2 = lm(price ~ surface +arrondissement, data_train)
summary(model2)
```
#### prédictions
```{r} 
predictions = predict(model2, data_test)
predictions
```
#### les coefficients
```{r}
coef(model2)
```

```{r}
summary(model2)
```
