---
title: "Analyses Bivaries"
author: "Sinclair Tsana"
date: "21 aoutªt 2019"
output: html_document

---

```{r setup, include=FALSE}
knitr::opts_chunk$set(echo = TRUE)
```

Cette activit√© est √©ffectuer dans le cadre des cours certifiants d'**OpenClassroom**.Comme son titre l'indique, elle porte sur **L'analyse Bivari√©es**.Nous devons r√©pondre une s√©rie de quatre questions.Pour ce faire, nous avons pr√©f√©rer utiliser **Rmarkdown** pour sa facilit√© d'utilisation.

Nous avons divis√© notre travail en deux parties.Dans une premi√®re partie, nous allons pr√©parer nos donn√©es en les nettoyant, et en les visualisant.Dans une seconde partie, nous allons proc√©der √† la r√©ponse aux questions pos√©es en analysant ces donn√©es.

# 1√®re partie: Pr√©paration des donn√©es

## Chargement des donn√©es

```{r}
iris = read.csv("iris_dataset.csv",header = TRUE)
head(iris) # les six premi√®res lignes
```

## Suppression de la colonne identifiant
```{r}
iris["id"] = NULL
```

Les six prmi√®res lignes de notre jeu de donn√©es montrent la pr√©sence des valeurs manquantes.Nous allons les supprimer dans un premier temps.

## Suppression des valeurs manquantes
```{r}
iris_dna = na.omit(iris)
sprintf("iris : %i individus, iris_dna : %i individus",nrow(iris),nrow(iris_dna))
```
## Affichages des nuages de points
```{r}
pairs(iris_dna[1:4], pch = 21,cex = 1.5,bg = c("red", "green3", "blue")[unclass(iris$species)])
```


##S√©paration des ep√®ces de fleurs
```{r}
iris_setosa = iris_dna[iris_dna["species"] == "setosa",]
iris_virginica = iris_dna[iris_dna["species"] == "virginica",]
iris_versicolor = iris_dna[iris_dna["species"] == "versicolor",]
```


# 2√®me partie: R√©ponses aux Questions

## Question 1: Calcul des co√©fficients de corr√©lation lin√©aire

### **petal_width en fonction de petal_length**
```{r}
x = iris_dna$petal_length
y = iris_dna$petal_width
model1 = lm(y ~ x)
summary(model1)$r.squared
```
### **sepal_width en fonction de petal_width**
```{r}
x = iris_dna$petal_length
y = iris_dna$sepal_width
model2 =lm(y ~ x)
summary(model2)$r.squared
```
## Question 2: Commentaires sur les r√©sultats de la premi√®re question

- Nous avons obtenu la valeur **0.8871412**, soit **88,71%** comme  co√©fficient de corr√©lation lin√©aire entre les variables **petal_width** et **petal_length**.Ceci signifie que le lien lin√©aire entre ces deux variables est **fort**.

- Puis **0.1940728** soit **19,4%** commme co√©fficient de corr√©lation entre les variables **sepal_width** et **petal_width**.Donc le lien entre ces deux variables est **non lin√©aire**.

## Question 3: R√©gressions lin√©aires

+ **cas 1:** petal_width = a*petal_length + b + r√©sidu


```{r}
x = iris_dna$petal_length
y = iris_dna$petal_width
fit = lm(y ~ x)
coeffs1 = coef(fit)
sprintf(" Estimations obtenues: a = %f et b = %f",coeffs1[2], coeffs1[1]) 
```


+ **cas 2:** sepal_width = a*petal_width + b + r√©sidu

```{r}
x = iris_setosa$petal_width
y = iris_setosa$sepal_width
fit = lm(y ~ x)
coeffs2 = coef(fit)
sprintf("Estimations obtenues: a = %f et b = %f",coeffs2[2], coeffs2[1]) 
```


+ **cas 3:** sepal_width = a*petal_width + b + r√©sidu

```{r}
x = iris_virginica$petal_width
y = iris_virginica$sepal_width
fit = lm(y ~ x)
coeffs3 = coef(fit)
sprintf("Estimations obtenues: a = %f et b = %f",coeffs3[2], coeffs3[1]) 
```

+ **cas 4**: sepal_width = a*petal_width + b + r√©sidu

```{r}
x = iris_versicolor$petal_width
y = iris_versicolor$sepal_width
fit = lm(y ~ x)
coeffs4 = coef(fit)
sprintf("Estimations obtenues: a = %f et b = %f",coeffs4[2], coeffs4[1]) 
```
## Question 4: Imputation des valeurs manquantes par les valeurs pr√©dites

```{r}
coeffs = list(
    "cas 1" = list('a'=coeffs1[2] , 'b'=coeffs1[1]),
    "cas 2" = list('a'=coeffs2[2] , 'b'=coeffs2[1]),
    "cas 3" = list('a'=coeffs3[2] , 'b'=coeffs3[1]),
    "cas 4" = list('a'=coeffs4[2] , 'b'=coeffs4[1])
)
lignes_modifiees = c()
for(i in 1:nrow(iris)){ # pour chaque individu de iris,...
    individu = iris[i,]
    if(is.na(individu["petal_width"])){ #... on test si individu["petal_width"] est nul.
a = coeffs[["cas 1"]][['a']]
        b = coeffs[["cas 1"]][['b']]
        X = individu["petal_length"]
        Y = a*X + b
        iris[i,"petal_width"] = Y # on remplace la valeur manquante par Y
        lignes_modifiees = c(lignes_modifiees, i)
        print(sprintf("On a compl√©t√© petal_width par %f a partir de petal_length=%f",Y,X))
    }
    if(is.na(individu["sepal_width"])){
        espece = individu["species"]
        a = coeffs[["cas 4"]][['a']]
        b = coeffs[["cas 4"]][['b']]
        X = individu["petal_width"]
        Y = a*X + b
        iris[i, "sepal_width"] = Y
        lignes_modifiees = c(lignes_modifiees,i)
        print(sprintf("On a compl√©t√© sepal_width par %f a partir de l'espece %s et de petal_width=%f",Y,espece,X))
    }
}
print("Lignes modifi√©es:")
print(lignes_modifiees)

```
```{r tableau}
 DT::datatable(iris)
```













